ALEXANDRE BISOGNIN

DESENVOLVEDOR FRONT-END



HARD SKILLS

HTML | CSS | JavaScript | ReactJS | Vue Js | Styled Components | Git e GitHub | Tailwind CSS

SOFT SKILLS

Resiliência, tolerância e flexibilidade

Aprendi a importância e pude desenvolver essas habilidades atuando em instituições públicas, interagindo e trabalhando com os mais variados perfis de pessoas.

Inteligência emocional

Procuro desenvolver essa habilidade através de leitura, cursos e eventos sobre o tema, por perceber que é uma skill que traz uma maior qualidade de vida para mim, e, por consequência, para as pessoas ao meu redor.

Aprendizado ativo

Essa é uma habilidade pela qual tenho me dedicado cada vez mais, tanto para me manter atualizado, frente às rápidas mudanças do mundo, quanto para me manter motivado na busca de evolução pessoal e profissional.

CONTATO

© 51 9 9009 1871

☑ alexandrefb.86@gmail.com

Porto Alegre / RS







SOBRE

Atualmente trabalho como desenvolvedor FrontEnd utilizando principalmente as tecnologias HTML, CSS, JavaScript, VueJS e Laravel. Tenho como objetivo especializar-me na área, e para isso, venho continuamente me capacitando e aplicando os conhecimentos adquiridos em projetos pessoais e profissionais.

ÚLTIMOS PROJETOS DESENVOLVIDOS

PORTFÓLIO

HTML | CSS | JavaScript | ReactJS | Styled Components

https://alexandrefb.com

https://github.com/alexandre-fb/alexandre-fb-portfolio

 DESAFIO FRONTEND MENTOR CONSUMINDO REST COUNTRIES API HTML | CSS | JavaScript | ReactJS

https://countries-api-frontend-mentor-rust.vercel.app/

https://github.com/alexandre-fb/countries-api-frontend-mentor

FORMAÇÃO

• GRADUAÇÃO EM SISTEMAS PARA INTERNET

Instituição: Unisinos **Data:** Atualmente

Curso superior de tecnologia em Sistemas para Internet

CURSO DEVQUEST (FRONTEND)

Instituição: Dev em Dobro **Data:** Julho 2021 a julho 2023

Formação com foco nas tecnologias HTML, CSS, JavaScript e ReactJS.

FORMAÇÃO PROGRAMAÇÃO WEB

Instituição: Centro de Formação Profissional de Seixal (Portugal)

Data: Outubro 2021 a fevereiro 2022

Formação com foco nas tecnologias HTML, CSS, e JavaScript

EXPERIÊNCIA PROFISSIONAL

GRUPO PLAN MARKETING (Atual)

Atribuições: Desenvolvimento e manutenção do front-end de sites e aplicações web, utilizando HTML, CSS, JavaScript, Vue JS e Laravel. Manter contato permanete com o time e com clientes.

• WOOLF STUDIO (2020 - 2022)

Atribuições: Desenvolvimento de sites em WordPress com Elementor, animação de vídeos e logotipos e diagramação de catálogos.

CONSELHO DOS REPRESENTANTES COMERCIAIS DO RS (2011 - 2019)
Atribuições: Atualização do conteúdo do site, edição de vídeo, gestão e envio de newsletter, diagramação e criação de folders, cartazes e materiais impressos e digitais, organização de eventos e atualização de redes sociais.

PREFEITURA DE ELDORADO DO SUL (ESTÁGIO) (2007 - 2011)
Atribuições: Atualização do conteúdo do site, criação de folders, cartazes e materiais impressos e digitais e gestão e envio de newsletter.